【裁判字號】    90,易,4474
【裁判日期】    901231
【裁判案由】    違反醫師法
【裁判全文】
臺灣高雄地方法院刑事判決                          九十年度易字第四四七四號
    公  訴  人  臺灣高雄地方法院檢察署檢察官
    被      告  甲○○
右列被告違反醫師法案件，經檢察官提起公訴（九十年度偵字第二二號），本
院判決如左：
    主  文
甲○○未取得合法醫師資格擅自執行醫療業務，處有期徒刑壹年貳月，緩刑參年。
    事  實
一、甲○○明知其未取得合法醫師資格，竟自民國八十五年八月間起至八十六年三月
    中旬止，經不知情之空軍航空技術學校校長關杰昌同意，於每星期一、三、五進
    入該校第一校區，每星期二、四、六進入該校第二校區，為該校教職員及學生針
    灸，從事醫療業務，每次收費新台幣（下同）二百元至三百元不等。
二、案經台灣高等法院檢察署核轉臺灣高雄地方法院檢察署檢察官偵查起訴。
    理  由
一、訊據被告甲○○固坦承未取得合法醫法資格及確有為空軍航空技術學校教職員及
    學生從事醫療行為，惟辯稱是從八十五年十二月拿到聘書才進去看診，伊不知道
    幫別人從事針灸是違法的云云。經查被告甲○○右揭犯行已據其於臺灣板橋地方
    法院檢察署、臺灣高雄地方法院檢察署檢察官偵訊時供認不諱，核與證人即空軍
    航空技術學校校長關杰昌、該校第一大隊大隊長李凱旋、第二大隊大隊長詹樹勛
    於台灣板橋地方法梡檢察署偵查中陳述情節相符，此有該署八十九年度偵字第一
    六三五號卷可稽，此外復有空軍航空技術學校八五聘字第一號聘書附卷足
    佐，而觀該聘書所載：「茲敦聘甲○○先生為本校外聘鍼灸國術特約醫師」，益
    顯見被告甲○○確有從針灸之醫療行為無訛。事證明確，被告甲○○犯行堪以認
    定。
二、按非醫師為人針灸，係屬於醫師法第二十八條第一項所謂之醫療業務行為（行政
    院衛生署六十九年五月二日衛署醫字第二七八九一五號函參照），核被告甲○○
    未取得合法醫師資格擅自執行醫療業務，所為係犯醫師法第二十八條第一項前段
    之罪。審酌被告之犯罪動機尚非惡劣，犯後又坦承犯行態度良好，所生損害非重
    大等一切情狀，爰從寬量處如主文所示之刑，以資懲戒。又被告前未曾受有期徒
    刑以上刑之宣告，有本院被告院內索引卡紀錄表及臺灣高雄地方法院檢察署刑事
    資科查註紀錄表各一紙附卷可憑，經此偵審程序及刑之宣告當知警惕，信無再犯
    之虞，本院認其刑之宣告以暫不執行為適當，並宣告緩刑三年，以啟自新。
據上論斷，應刑事訴訟法第二百九十九條第一項前段，醫師法第二十八條第一項前段
、刑法第十一條前段、第七十四條第一款，判決如主文。
中      華      民      國    九十      年      十二    月    三十一    日
                                  臺灣高雄地方法院刑事第二庭
                                      法  官    陳志銘
右正本證明與原本無異。
如不服本判決，應於判決送達後十日內，向本院提出上訴狀。
                                      書記官    洪生輝
中    華    民    國      九十一      年      一      月      二      日
醫師法第二十八條第一項：
未取得合法醫師資格，擅自執行醫療業務者，處一年以上三年以下有期徒刑，得併科
新臺幣三萬元以上十五萬元以下罰金，其所使用之藥械沒收之。但合於左列情形之一
者，不在此限：


司法院資訊處製作；財團法人民間司法改革基金會備份。
